行  政  法  院  判  決                          八十八年度判字第四○七一號
    原      告  甲○○
                乙○○
    被      告  財政部台北市國稅局
右當事人間因綜合所得稅事件，原告不服行政院中華民國八十七年九月十一日台八十
七訴字第四四七五四號再訴願決定，提起行政訴訟，本院判決如左︰
    主  文
原告之訴駁回。
    事  實
緣原告乙○○八十四年度綜合所得稅結算申報，漏報其本人之利息所得新臺幣（下同
）九三九、八九五元及其配偶即原告甲○○之利息所得一二、五五二元，合計九五二
、四四七元，逃漏該年度所得稅一一六、七二六元，被告依行為時所得稅法第一百十
條第一項規定處原告乙○○所漏稅額○．二倍之罰鍰計二三、三○○元（計至百元為
止）。原告等不服，申經復查結果，未准變更，乃循序提起行政訴訟，茲摘兩造訴
辯意旨於次：
原告起訴意旨略謂︰原告所收到之扣繳憑單中僅漏掉中國信託商業銀行股份有限公司
敦南分公司（以下簡稱中信商銀）及華信銀行股份有限公司信義分公司（以下簡稱華
信銀行）扣繳憑單。基於往日收受該扣繳憑單經驗，據以誠實申報納稅，竟在八十四
年被指稱逃漏稅款。再訴願決定謂原告必須向原扣繳單位查詢或申請補發，惟原告誠
實納稅二十年以上都是以實際收到的扣繳憑單申報，每年都沒有問題，那會特別去查
詢前揭未寄到部分。且稅法也未規定如果沒有向原扣繳單位查詢或申請補發，其疏失
責任就要歸於原告，不無違背社會正義。茲既由中信商銀與華信銀行自承是其投遞扣
繳憑單的疏漏，足以證明原告據實申報誠實納稅上並無過失。為此請撤銷原處分及一
再訴願決定等語。
被告答辯意旨略謂︰查，扣繳憑單乃為抵繳稅款之依據，尚非申報所得之唯一憑據，
原告亦非不可向原扣繳單位查詢或申請補發，當不能以未收到或不知情而免其申報所
得之義務，是其既有該項所得而漏未申報，縱非故意，仍難卸免其過失漏報之責任，
參照司法院釋字第二七五號解釋：「應受行政罰之行為，僅須違反禁止規定或作為義
務，而不以發生損害或危險為其要件者，推定為有過失．．．」原告所稱並無足採，
請判決駁回原告之訴等語。
    理  由
按「納稅義務人已依本法規定辦理結算申報，但對依本法規定應申報課稅之所得額有
漏報或短報情事者，處以所漏稅額兩倍以下之罰鍰。」為行為時所得稅法第一百十條
第一項所明定。本件原告乙○○八十四年度綜合所得稅結算申報，漏報本人之利息所
得九三九、八九五元，其配偶即原告甲○○利息所得一二、五五二元，逃漏該年度所
得稅一一六、七二六元。被告乃處乙○○所漏稅額○．二倍之罰鍰二三、三○○元，
核與首揭規定，尚無不合。原告訴稱：伊未收到該二筆利息所得之扣繳憑單，並非故
意漏報等語。惟查原告乙○○八十四年度綜合所得稅結算申報，漏報其本人及配偶甲
○○之利息所得計九五二、四四七元，有中信商銀及華信銀行所填發之扣繳憑單可稽
，且為原告等所不爭。按扣繳憑單乃抵繳稅款之依據，並非申報所得之唯一憑據，原
告等尚非不可向原扣繳單位查詢或申請補發，尚不得以未收到扣繳憑單或不知情而免
其申報所得之義務，且該漏報部分之利息所得高達九十五萬餘元，原告疏未予查詢，
縱非故意，亦難辭過失責任，所提中信商銀及華信銀行函影本，不能為原告免責之依
據。原告主張自非可採。被告原處分核無違誤，一再訴願決定遞予維持，俱無不合。
原告之訴為無理由，應予駁回。
據上論結，本件原告之訴為無理由，爰依行政訴訟法第二十六條後段，判決如主文。
中    華    民    國     八十八      年     十二     月       三        日
                    行 政 法 院 第 四 庭
                                審 判 長 評  事      葉  振  權
                                         評  事      吳  錦  龍
                                         評  事      吳  明  鴻
                                         評  事      尤  三  謀
                                         評  事      陳  光  秀
右  正  本  證  明  與  原  本  無  異
                                         法院書記官  張  惠  美
中    華    民    國     八十八      年     十二     月       三        日
